【裁判字號】    97,交抗,417
【裁判日期】    970421
【裁判案由】    違反道路交通管理處罰條例
【裁判全文】
臺灣高等法院交通事件裁定             97年度交抗字第417號
                                     97年度交抗字第423號
抗  告  人  甲○○
即受處分人
上列抗告人即受處分人因違反道路交通管理處罰條例案件，不服
臺灣臺北地方法院，中華民國97年3 月24日所為裁定（97年度交
聲字第387 號、第388 號），提起抗告，本院裁定如下：
    主  文
抗告駁回。
    理  由
一、按「紅實線設於路側，用以禁止臨時停車。」道路交通標誌
    標線號誌設置規則第149 條第1 項第5 款定有明文。又按在
    禁止臨時停車處所停車，處新臺幣（下同）600 元以上1200
    元以下罰鍰，道路交通管理處罰條例第56條第1 項第1 款亦
    有明定。末按，在設有禁止臨時停車標誌、標線處所不得臨
    時停車，道路交通安全規則第111 條第1 項第3 款復有規定
    ，為維護行政機關執法之公正性，任何人在劃有紅色實線禁
    止臨時停車路段停車即屬違規，合先敘明。
二、原處分意旨略以: 抗告人即受處分人甲○○於民國（下同）
    96年11月20日11時59分許、96年11月22日13時16分許，將其
    所有之車牌號碼AV -7823號自用小客車停放於臺北市○○○
    路○ 段路側畫有紅線之禁止臨時停車處所，爰依道路交通管
    理處罰條例第56條第1 項第1 款及違反道路交通管理事件統
    一裁罰基準及處理細則第43條、第44條、第67條規定各裁處
    異議人900 元。
三、抗告意旨略以：舉發單位所舉發之照片2 張僅拍到部分紅色
    標線，並未拍到全部之紅色標線。又該處紅線雖係臺北市交
    通管制工程處所劃設，惟該處紅線長寬不一，讓抗告人真假
    難辨。再本件舉發地點標示之紅線曾於抗告人受舉發後之96
    年12月21日遭塗銷，復於抗人於97年2 月12日向裁決所申訴
    後，又於97年2 月12日從新補劃。另經抗告人查詢臺北市交
    通管制工程處網站附設之「禁停紅黃線圖籍管理系統」，抗
    告人受舉發之地點應不在上開公告劃有紅線之範圍內，懇請
    撤銷原處分云云。
四、經查：
（一）本件抗告人於96年11月20日11時59分許、96年11月22日13
      時16分許，將其所有之車牌號碼AV-7823 號自用小客車停
      放於臺北市○○○路○ 段路側劃有紅線之禁止臨時停車處
      所等情，業據抗告人於原審訊問時坦承不諱，並有舉發照
      片2 張在卷可稽（見原審97年度交聲字第387 號卷第6 頁
      、第7 頁、第31頁反面），是抗告人於設有紅線之禁止路
      段停車之違規事實，事證明確，洵堪認定。雖抗告意旨認
      舉發照片僅呈現部分紅線之劃置，並未呈現紅線之全貌，
      影響其權益云云，惟由上開舉發照片觀之，抗告人停車地
      點所劃設之紅線均延伸至抗告人車輛之車輪以下，其餘標
      線因抗告人停放車輛遮掩致無法完全呈現，則抗告人車輛
      之車輪既已壓於紅線上，且抗告人亦不否認有於紅線禁止
      臨時停車之行為，已如前述，則舉發照片所示之紅線劃置
      是否完全呈現於照片之上，自無影響抗告人違規與否之判
      斷。
（二）違規地點路側之紅實線係臺北市交通管制工程處依法所劃
      設，另上開舉發地點劃設之紅線曾遭私自塗除，該處亦已
      計劃補劃等情，此有該處96年12月25日北市交工程字第09
      634866900 號函附卷可稽（見原審97年度交聲字第387 號
      卷第27頁）。至抗告意旨雖指稱受舉發地點該處之紅線，
      曾於舉發後塗銷云云，然該處所劃設之紅線既係遭他人私
      自塗除，且抗告人亦自承其停車當時該處紅線並未塗銷，
      抗告人係領有合格駕駛執照之駕駛人，其對於劃設紅色實
      線「禁止臨時停車」處所之意義，自應知之甚稔，該紅線
      係合法劃設，即為有效之交通管制規定而應受遵循，不因
      事後該處之紅線塗銷與否而異，在該劃設措施確屬合法存
      在前提下，抗告人自應遵守該標線之指示不得停車，以維
      持道路交通標線之設置目的，實屬當然。
（三）再臺北市交通管制工程處既屬認定臺北市○道路是否屬合
      法列管紅線路段之主管機關，自得依職權對具體道路認定
      之，則該處函文所稱本件案發地點為合法列管之劃有紅線
      路段，自無庸另予舉證證明。抗告人雖指臺北市交通管制
      工程處函文與其自網路查詢所得資料不符云云，惟依抗告
      人所提出之網路資料（見原審97年度交聲字第387 號卷第
      15頁），抗告人前揭停車之地點確標示為紅線，抗告人自
      行標明其所謂合法停車處之停車位置與舉發時實際停車地
      點不符，自不得作為有利於抗告人之認定。
五、綜上所述，抗告人確有上述2 次在設有禁止臨時停車標線之
    處所停車之違規行為。原處分機關依道路交通管理處罰條例
    第56條第1 項第1 款、違反道路交通管理事件統一裁罰基準
    及處理細則及違反道路交通管理事件統一裁罰標準表之規定
    ，各裁處異議人罰鍰900 元，於法洵屬有據。原裁定認抗告
    人確有前揭違規行為，因而將抗告人聲明之異議駁回，其認
    事用法，並無違誤。抗告人抗告意旨，仍執前詞指摘原裁定
    不當，並無理由，應予駁回。
六、據上論斷，應依道路交通案件處理辦法第26條，刑事訴訟法
    第412 條，裁定如主文。
中    華    民    國    97    年    4     月    21    日
                  刑事第三庭審判長法  官  蔡秀雄
                                  法  官  許文章
                                  法  官  謝靜恒
以上正本證明與原本無異。
不得再抗告。
                                  書記官  陳珮茹
中    華    民    國    97    年    4     月    22    日


司法院資訊處製作；財團法人民間司法改革基金會備份。
